臺灣臺北地方法院民事裁定　九十一年簡抗字第一七號
　　抗　告　人　甲○○
　　被抗告人　　乙○○
右抗告人因與被抗告人間給付票款事件，對於九十一年三月二十九日本院台北簡易庭
第一審裁定提起抗告，本院裁定如左：
    主      文
抗告駁回。
抗告程序費用由抗告人負擔。
    理      由
一、訴訟全部或一部之裁判，以他訴訟之法律關係是否成立為據者，法院得在他訴訟
    終結前，以裁定停止訴訟程序，民事訴訟法第一百八十二條第一項定有明文。
二、抗告意旨略以：台灣高等法院民事庭九十年訴字第一五０號事件，係肇因本件相
    對人乙○○犯有詐欺罪行，抗告人即受害人甲○○先後被詐欺而交付新台幣（下
    同）八十九萬九千六百元，案經台灣高等法院刑事庭判處乙○○六個月有期徒刑
    確定，而抗告人於該刑事案件在高院審理期間，提起附帶民事訴訟，經高院刑事
    庭裁定移送民事庭審理之侵權行為損害賠償事件；與本院台北簡易庭九十年北簡
    字第五二九三號給付票款事件係抗告人即甲○○因持有相對人即乙○○所簽發之
    支票，基於票據關係對乙○○請求給付票款，該二者間訴訟標的不同、原因事實
    不同；台灣高等法院民事庭九十年度訴字第一五０號侵權行為損害賠償事件是否
    成立，亦即乙○○是否應就其經高院確定判決之詐欺罪行對抗告人甲○○負損害
    賠償責任，與本院台北簡易庭九十年北簡字第五二九三號給付票款事件相對人乙
    ○○應否對抗負票據債務清償責任並無關連，該高院民事訴訟事件更非本件給付
    票款訴訟之先決問題。
三、查台灣高等法院民事庭九十年度字第一五０號侵權行為損害賠償事件，係以本件
    被抗告人乙○○詐欺之侵權行為是否成立為認定損害賠償成立與否之判斷標準，
    而本件本院台北簡易庭九十年北簡字第五二九三號給付票款事件，亦經本件被抗
    告人即被告乙○○於原審提出之九十年五月一日答辯狀中辯稱系爭支票係本件抗
    告人誤認係受被抗告人乙○○所騙，脅迫乙○○簽發等語，則上開台灣高等法院
    民事庭損害賠償事件所認定乙○○詐欺與否，即關係上開本院台北簡易庭給付票
    款之本件被抗告人即被告乙○○之原因抗辯是否成立（抗辯無詐欺行為及發票行
    為係受脅迫），揆諸首開規定，上開台灣高等法院民事庭九十年度字第一五０號
    侵權行為損害賠償事件之法律關係應為本院台北簡易庭九十年北簡字第五二九三
    號給付票款事件之先決問題，為避免判決歧異，自得裁定在台灣高等法院民事庭
    九十年度字第一五０號損害賠償事件民事訴訟終結前，停止本院台北簡易庭九十
    年北簡字第五二九三號給付票款事件之訴訟程序，從而抗告人提起抗告，求為廢
    棄原裁定，為無理由，應予駁回。
四、依民事訴訟法第四百九十二條第一項、第九十五條、第七十八條，裁定如主文。
中　　　華　　　民　　　國　　九十一　　年　　　五　　　月　　十六　　日
                                            民事第二庭法      官　黃雯惠
右為正本係照原本作成
不得抗告
中　　　華　　　民　　　國　　九十一　　年　　　五　　　月　　 　　　　 日
~B書記官　魏淑娟
